臺灣高雄地方法院刑事判決
111年度訴字第597號
公  訴  人  臺灣高雄地方檢察署檢察官
被      告  李俊毅



上列被告因傷害等案件，經檢察官追加起訴（111年度偵字第168
65號），本院判決如下：
    主  文
李俊毅犯傷害罪，處有期徒刑肆月，如易科罰金，以新臺幣壹仟
元折算壹日。
    事  實
一、李俊毅與李貞瑩曾為同居之男女朋友，2人間具有家庭暴力
    防治法第3條第2款所定之家庭成員關係；李貞瑩為李欣樺之
    胞妹。李俊毅於民國111年1月21日8時許，因細故為與李貞
    瑩理論，乃基於侵入住宅、傷害及恐嚇之犯意，以攀爬隔壁
    鄰居圍牆之方式，進入李貞瑩、李欣樺同住位於高雄市○○區
    ○○○街00巷00號住處，徒手抓握李貞瑩之頸部並將其按在沙
    發上，李俊毅見李欣樺上前阻止，復自李欣樺之背後抓握其
    頸部，又見李貞瑩欲上前阻止，繼而再將李貞瑩摔向地面及
    反折李貞瑩之左手，再將李欣樺按壓在地，以此方式傷害李
    貞瑩、李欣樺等2人，致李貞瑩受有頸部擦挫傷、右肘擦挫
    傷、左肘及左前臂瘀傷、左無名指甲床撕裂傷、右大腿瘀傷
    、左膝擦挫傷等傷害，李欣樺受有頸部擦挫傷、右上臂及左
    手擦挫傷、雙側大腿、雙側膝蓋、右側小腿瘀傷等傷害。嗣
    並前往上址廚房開啟瓦斯爐爐火，手持自備之打火機，對李
    貞瑩、李欣樺等2人恫稱：「要一起死」、「同歸於盡」等
    語，使其2人心生畏懼，致生危害於安全。
二、案經李貞瑩、李欣樺訴由臺灣高雄地方檢察署檢察官偵查後
    起訴。
    理  由
壹、程序事項
一、追加起訴部分
　　按一人犯數罪者，為相牽連之案件，於第一審辯論終結前，
    得就其追加起訴，刑事訴訟法第7條第1款、第265條第1項定
    有明文。又行簡易程序之案件並無言詞辯論之程序，刑事訴
    訟法第451條第2項明示準用第264條，而未準用第265條，應
    可解為排除適用之意。是檢察官於行簡易程序之案件尚未判
    決前追加起訴，應不得認其追加起訴為違背規定，判決不受
    理（臺灣高等法院暨所屬法院96年法律座談會刑事類提案第
    33號審查意見意旨參考）。查被告李俊毅前因傷害等案件，
    經臺灣高雄地方檢察署檢察官以110年度偵字第22604號提起
    公訴，經本院以111年度審訴字第325號受理後，於111年6月
    13日裁定改由受命法官獨任逕以簡易判決處刑，而於同年7
    月20日以111年度簡字第1875號判決終結，有前揭案件起訴
    書、裁定書、判決書、臺灣高等法院被告前案紀錄表在卷可
    查。又檢察官係於上揭案件終結前之111年6月24日追加起訴
    本案，有本院刑事科章戳在卷可查，依上說明，其追加起訴
    自仍屬合法，本院應依法予以審理。
二、證據能力部分
    本案認定事實所引用之卷內被告以外之人於審判外之陳述，
    檢察官、被告於本院審理時均同意其作為本案證據之證據能
    力，且於辯論終結前亦未對該等證據之證據能力聲明異議，
    本院復審酌前揭陳述作成時之情況，依卷內資料並查無違法
    取證之瑕疵，亦認以之作為證據為適當，是本案有關被告以
    外之人於審判外之陳述等供述證據，依刑事訴訟法第159條
    之5規定，自均得為證據。其餘認定本案犯罪事實之非供述
    證據，依卷內資料亦查無何違反法定程序取得之情，依刑事
    訴訟法第158條之4規定反面解釋，亦應有證據能力。
貳、認定犯罪事實所憑之證據及理由
一、訊據被告固不諱言於上揭時、地無故侵入告訴人李貞瑩、李
    欣樺上揭住處，及以上揭方式傷害渠2人致渠等受有上揭傷
    害等情，惟矢口否認有何恐嚇危害安全之犯行，辯稱：我沒
    有這麼說、也沒有這麼做云云。
二、上揭被告不諱言部分之事實，核與證人即告訴人李貞瑩、李
    欣樺之證述大致相符，並有：㈠國軍高雄總醫院受理家庭暴
    力事件驗傷診斷書、㈡國軍高雄總醫院附設民眾診療服務處
    診斷證明書、㈢住宅現場照片等件在卷得資相佐，是此部分
    之事實首堪認定。
三、茲被告以前揭情詞置辯，則本案所應審究者，厥為被告是否
    有於上揭時、地，開啟瓦斯爐爐火，手持自備之打火機，向
    告訴人李貞瑩、李欣樺恫稱上揭詞句？經查：證人即告訴人
    李貞瑩證稱：111年1月21日恐嚇部分，他（按：指被告）就
    是要我們一起死。過程中我們有一直移動，我們在客廳時，
    他去廚房打開我們家的瓦斯爐點火，並拿著他的打火機，我
    不知道他拿打火機做什麼，他說要我們一起死，重覆問我為
    何告他。我一直要關瓦斯爐，他一直要開，他就拿起我家玻
    璃的米酒瓶往我們身上丟。後來我媽媽因為我姐（按：指告
    訴人李欣樺）的通知回來，就拿著家裡的球棒要打他，但李
    俊毅把球棒搶過去，要打我們，在跟我媽拉扯過程，他害怕
    我爸回來，就離開了才停止，我聽被告說要一起死的話，心
    裡會害怕等語（見：他字卷第106至107頁）。其所證（關於
    恐嚇部分之）事發過程，核與證人即告訴人李欣樺證稱：11
    1年1月21日恐嚇部分，他（按：指被告）跑到我家廚房，開
    我家的瓦斯，手上拿打火機，說如果我們有報警或叫我父母
    回來，他要跟我們同歸於盡。我聽了之後很害怕，之後他還
    有摔廚房的米酒瓶等語（見：他字卷第107至108頁）大致相
    符，並有高雄市政府警察局鳳山分局新甲派出所受（處）理
    案件證明單在卷得資相佐（他字卷第15頁），應堪採信。是
    被告應有於上揭時、地，開啟瓦斯爐爐火，手持自備之打火
    機，向告訴人李貞瑩、李欣樺恫稱上揭詞句，被告上辯尚難
    遽採。
四、綜上，本案被告犯行洵堪認定，應依法論科。
參、論罪科刑
一、論罪部分
    核被告所為，係犯刑法第306條第1項之無故侵入住宅罪、同
    法第305條之恐嚇危害安全罪、同法第277條第1項之傷害罪
    罪。被告基於同一糾紛原因，於密接之時間、相同之地點而
    為上揭犯行，係以一行為觸犯數罪名，應依刑法第55條規定
    ，從一重之傷害罪處斷。又被告與告訴人李貞瑩具有家庭暴
    力防治法第3條第2款所定之家庭成員關係，其所為固亦應構
    成家庭暴力防治法第2條第2款之家庭暴力罪，惟因家庭暴力
    防治法對其上開犯罪並無科處刑罰之規定，故僅依上開規定
    論罪科刑，附此敘明。
二、科刑部分
    爰以行為人之責任為基礎，審酌被告本件犯行之手段、方式
    及所生損害之程度；復考量被告於本院審理中自陳具所自述
    之教育程度，是為經受教育、智識成熟之成年人，理應能知
    悉並理解其本件所為是法所不許，惟仍任己為，所為應予非
    難；並兼衡被告部分坦承、部分否認犯行之犯後態度、於本
    院審理中自陳之經濟與生活狀況，如臺灣高等法院被告前案
    紀錄表所示之前科素行等一切情狀，量處如主文所示之刑，
    並諭知易科罰金之折算標準。
據上論斷，依刑事訴訟法第299條第1項前段，刑法第305條、第3
06條第1項、第277條第1項、第55條、第41條第1項前段，刑法施
行法第1條之1第1項，判決如主文。
本案經檢察官黃嬿如追加起訴，檢察官邱柏峻到庭執行職務。
中　　華　　民　　國　　111 　年　　12　　月　　16　　日
　　　　　　　　　刑事第十四庭  審判長法　官　吳書嫺

　　　　　　　　　　　　　　　　  　　法　官　陳一誠

　　　　　　　　　　　　　　　　　  　法　官　林軒鋒
以上正本證明與原本無異。
如不服本判決應於收受送達後20日內向本院提出上訴書狀，並應
敘述具體理由；如未敘述上訴理由者，應於上訴期間屆滿後20日
內向本院補提理由書（均須按他造當事人之人數附繕本）「切勿
逕送上級法院」。
中　　華　　民　　國　　111 　年　　12　　月　　16　　日
　　　　　　　　　　　　　　　　　    書記官　李偲琦　　　　　　　　　　　　　　　　　　
附錄：本判決論罪科刑法條
刑法第305條
以加害生命、身體、自由、名譽、財產之事恐嚇他人，致生危害
於安全者，處二年以下有期徒刑、拘役或九千元以下罰金。

刑法第306條第1項
無故侵入他人住宅、建築物或附連圍繞之土地或船艦者，處一年
以下有期徒刑、拘役或九千元以下罰金。

刑法第277條第1項
傷害人之身體或健康者，處五年以下有期徒刑、拘役或五十萬元
以下罰金。